臺灣雲林地方法院刑事判決　　　　　　　 94年度易字第351號
公　訴　人　臺灣雲林地方法院檢察署檢察官
被　　　告　己○○○
　　　　　　　　　　　國民
選任辯護人　周平凡律師
上列被告因竊盜等案件，經檢察官提起公訴（93年度偵字第4968
號），本院判決如下：
    主      文
己○○○共同連續意圖為自己不法之所有，以恐嚇使人將本人之
物交付，處有期徒刑壹年捌月。
    事實及理由
壹、構成犯罪之事實：己○○○（綽號板金忠）、辛○○、乙○○（另案審理中）、寅○○（業經臺灣高等法院臺南分院判
    處有期徒刑1 年6 月確定），共同意圖為自己不法所有，並
    基於竊盜及恐嚇取財之概括犯意聯絡，先後於附表所示之時
    間、地點，由4 人共同前往竊車地點後，己○○○等4 人中
    有人負責行竊，有人負責把風，有人負責將贓車駛離現場，
    於竊取如附表所示之自用小客車得手後，復利用失竊車主失
    車心急如焚之際，以電話恐嚇稱：車子在我這裡，如未依指
    示匯錢，就要將你車子解體等語，藉此向失竊車主恐嚇要索
    錢財，失竊車主因恐車輛遭解體或變賣而心生畏懼，除附表
    編號三之被害人癸○○外，其餘被害人均分別被迫匯入款項
    至指定之如附表所示之周永程、張羽晴（由檢察官另行偵辦
    中）等人之人頭帳戶而交付財物後，再由寅○○前往各銀行
    提款機提領失竊車主匯入之款項，再由辛○○將取得之款項
    分配予乙○○、寅○○及周李志忠等人。
貳、認定犯罪事實所根據的證據及理由：上開事實業據證人寅○○於本院審理時證稱：伊認識己○○○，己○○○之綽號即
    「板金忠」，參與本案犯行的人即伊、辛○○、乙○○及「
    板金忠」。伊負責領錢，至於己○○○分擔何種工作要問辛○○才知道。伊所製作如警卷第68頁所示之分贓明細表上所
    載之「存」代表買存簿的錢，「自」是自己，「忠」就是乙○○，「板」是「板金忠」，「共」是辛○○個人得到多少
    錢，至於「共丸」、「彩」跟分贓沒有關係，是以前亂寫的
    。上開分贓明細表上所記載的不一定是如起訴書附表所示向
    被害人恐嚇取財的錢，分贓明細表上所記載的僅是統計當日
    領出來的錢的數目，沒有去統計是哪一台提款機提的。辛○○分配贓款的時候，辛○○、乙○○、伊及己○○○均在場
    。分贓明細表上有記載到「板金忠」的部分，伊都有親眼看
    到辛○○按照明細表上的金額分配贓款給「板金忠」（見本
    院卷第59頁至第65頁）。核與證人乙○○於檢察官訊問時結
    證證稱：「板金忠」即為己○○○，也是一齊去偷車的人等
    語相符（見偵卷第89頁反面）。此外，並有被害人巳○○、
    甲○○、癸○○、庚○○、壬○○、卯○○、丙○○、丑○
    於警察詢問時之陳述在卷可查。從而，本案事證已臻明確，
    被告己○○○上開竊盜及恐嚇取財之犯行，均可以認定，自
    應依法論科。
、對於被告的辯解，本院判斷：
  一、被告己○○○否認犯罪，並辯稱：伊不認識證人寅○○，
      寅○○可能係因曾於吸毒時遭伊責備，心生不滿，才會構
      詞誣陷云云。
  二、對被告的辯解，本院認為不能採信，理由如下：
    (一)證人乙○○固於本院審理時翻異前詞，證稱被告己○○○
      之綽號為「阿忠」，並無「板金忠」之綽號。被告亦未參
      與上開犯行。伊在檢察官之陳述係因辛○○向警方供述伊
      有參與犯罪，因而心生不滿，為報復辛○○才會證述被告
      己○○○亦有參與云云。惟查，證人乙○○於檢察官訊問
      時，經檢察官提示被告己○○○之照片，證人乙○○不僅
      證稱被告己○○○即為「板金忠」，並補充證述被告己○○○即一同前往偷車之人（見偵卷第89頁反面）。證人乙○○於本院審理時雖更異前詞如上，然查證人乙○○縱係
      因辛○○向警方供出伊亦有參與上開犯行，而對辛○○心
      生不滿，亦僅係證人乙○○與辛○○間之恩怨，要與被告
      己○○○無關，證人乙○○證稱係因對辛○○不滿因而設
      詞構陷被告己○○○，顯與經驗法則不符，是證人乙○○
      於本院審理時之證述難以採信。而證人乙○○於檢察官訊
      問時，距離案發時間較近，較無與他人串證之機會，其證
      詞遭污染之可能性較低，且證人乙○○於檢察官訊問時之
      證詞核與證人寅○○之證詞相符，應較可信，故證人乙○○於本院審理時之證詞，即無從資為有利被告之依據。
    (二)至於證人辛○○於本院審理時證稱並不認識被告己○○○
      云云（見本院卷第76頁）。惟查，被告己○○○於警詢時
      明確陳述從89年開始認識辛○○，辛○○是從事汽車竊盜
      借屍還魂不法勾當。91年間辛○○曾竊盜汽車後要求被告
      將該失竊汽車打造偽造車身號碼，但被被告拒絕等語。（
      見警卷第22頁至第23頁）。是證人辛○○就是否認識被告
      己○○○所述與被告己○○○之陳述即有不符。又證人辛○○於本院審理時，先於檢察官詰問時證稱曾與寅○○及
      乙○○一起偷車，伊負責偷車。隨即於同日辯護人詰問時
      竟改口稱並沒有與寅○○他們一起偷車（見本院卷第74頁
      反面至第75頁反面）。證人辛○○同日之證詞即前後不一
      致，且與被告己○○○之陳述也不相符合，足認證人辛○○所述顯係迴護被告之詞，不足採信。
    (三)至於被告己○○○辯稱證人寅○○可能係因曾於吸毒時遭
      伊責備，心生不滿，才會構詞誣陷伊，並請求伊與寅○○
      部分詰問證人辛○○。然證人寅○○否認上開情事（見本
      院卷第59頁反面）。又證人寅○○所製作之分贓明細表明
      確記載「板」即綽號「板金忠」之被告己○○○參與本案
      犯行所分之贓款為何，亦據證人寅○○證述明確，證人寅
      ○○當無在本案案發前即基於預期日後得以構陷被告己○○○之理由，而於分贓明細表上為虛偽記載之可能。是證
      人寅○○之證言應較可採。且證人辛○○亦否認知悉被告
      己○○○曾與寅○○有何過節（見本院卷第76頁反面）。
      是被告己○○○上開辯解並無可採。
肆、論罪科刑的理由：
  一、核被告己○○○所為，就如附表除編號3 以外部分，係犯
      刑法第321 條第1 項第4 款之結夥三人加重竊盜罪、第
      346 條第1 項之恐嚇取財既遂罪；如附表編號3 之部分，
      係犯刑法第321 條第1 項第4 款之加重竊盜罪、第346條
      第3項、第1項之恐嚇取財未遂罪。
  二、被告己○○○與辛○○、乙○○、寅○○，就上開竊盜、
      恐嚇取財2 罪間皆有犯意聯絡及行為分擔，均為共同正犯
      。
  三、被告己○○○先後多次竊盜及恐嚇取財（其中恐嚇取財含
      既遂、未遂）之犯行，各時間緊接，觸犯罪構成要件相同
      之罪名，顯係基於概括犯意反覆為之，各為連續犯，均應
      依刑法第五十六條規定以一罪論（其中恐嚇取財部分，成
      立連續恐嚇取財既遂罪），並加重其刑。
  四、又被告所犯上開2 罪間，有方法與目的之牽連犯關係，應
      依刑法第55條之規定，從一重之連續恐嚇取財既遂罪處斷
  五、爰審酌本件被害人多達8 人，危害社會秩序非輕，且被告
      所屬之竊車勒贖集團於被害人匯款後，仍將所竊得車輛解
      體，均未讓被害人取回，手段十分惡劣，被告並係與另案
      被告乙○○一同實際竊取車輛之人，亦據證人乙○○於檢
      察官訊問時證述甚明，足認被告己○○○涉案情節顯較另
      案被告寅○○為重，且被告己○○○犯後猶飾詞狡辯，並
      無悔意等一切情狀，爰量處如主文所示之刑，以示懲儆。
伍、適用法律依據：
  一、刑事訴訟法第299 條第1 項前段。
  二、刑法第28條、第56條、第321 條第1 項第4 款、第346 條
      第1 項、第55條。
  三、罰金罰鍰提高標準條例第1 條前段。
本案經檢察官辰○○到庭執行職務
中　　華　　民　　國　　94　　年　　11　　月　　7 　　日
                  刑事第二庭審判長法  官  林  輝  煌
                                  法  官  柯  志  民
                                  法  官  李  明  鴻
以上正本證明與原本無異。
如不服本判決，應於判決送達後10日內，向本院提出上訴狀。（
須附繕本）
                                  書記官  孫  秀  桃
中　　華　　民　　國　　94　　年　　11　　月　　7 　　日
附表
┌──┬───┬───┬─────────┬─────────────┐
│編號│被害人│車輛所│失竊物品及時、地  │遭恐嚇匯款之時間、帳號、戶│
│    │      │有人  │                  │名及實際匯款金額（新臺幣）│
├──┼───┼───┼─────────┼─────────────┤
│ １ │巳○○│巳○○│車牌號碼C5-7239 號│93年5 月13日15時許匯入泛亞│
│    │      │      │自用小客車於93年5 │銀行斗六分行戶名周永程、帳│
│    │      │      │月12日8 時許在雲林│號000000000000號10,000元，│
│    │      │      │縣斗六市三平里南京│又93年5 月19日15時許匯入台│
│    │      │      │西路43號失竊。    │北中和郵局戶名張羽晴、帳號│
│    │      │      │                  │00 000000000000 號5,000 元│
│    │      │      │                  │，共計匯款15,000元。      │
├──┼───┼───┼─────────┼─────────────┤
│ ２ │甲○○│未○○│車牌號碼M5-5873 號│93年5 月14日15時30分匯入泛│
│    │      │      │豐田自用小客車於93│亞銀行斗六分行戶名周永程、│
│    │      │      │年5 月13日7 時30分│帳號000000000000號15,000元│
│    │      │      │許在雲林縣斗六市五│。                        │
│    │      │      │權街84號前失竊。  │                          │
├──┼───┼───┼─────────┼─────────────┤
│ ３ │癸○○│戊○○│車牌號碼S5-2889 號│93年5 月12、13、14日14時許│
│    │      │      │三菱自用小客車於93│遭恐嚇要求匯款30,000元至泛│
│    │      │      │年5 月12日6 時40分│亞銀行斗六分行戶名周永程、│
│    │      │      │許在雲林縣斗六市五│帳號000000000000號，但未匯│
│    │      │      │權街75號前失竊。  │款。                      │
├──┼───┼───┼─────────┼─────────────┤
│ ４ │庚○○│午○○│車牌號碼C5-6183 號│93年5 月15日8 時42分許匯入│
│    │      │      │中華自用小客車於93│中華郵局戶名張羽晴、帳號03│
│    │      │      │年5 月14日5 時許在│000000000000號30,000元。  │
│    │      │      │雲林縣斗六市鎮西里│                          │
│    │      │      │南昌路65號前失竊。│                          │
├──┼───┼───┼─────────┼─────────────┤
│ ５ │壬○○│子○○│車牌號碼6S-2208 號│93年5 月15日8 時51分許匯入│
│    │      │      │NISSAN自用小客車於│中華郵局戶名張羽晴、帳號03│
│    │      │      │93 年5月14日7 時許│000000000000號40,000萬元。│
│    │      │      │在雲林縣斗六市鎮南│                          │
│    │      │      │里明德路463 號前失│                          │
│    │      │      │竊。              │                          │
├──┼───┼───┼─────────┼─────────────┤
│ ６ │卯○○│丁○○│車牌號碼9L-0362 號│93年6 月1 日13時12分許匯入│
│    │      │      │豐田自用小客車於93│中華郵局戶名張羽晴、帳號03│
│    │      │      │年6 月1 日2 至3 時│000000000000號35,000元。  │
│    │      │      │在嘉義縣新港鄉中庄│                          │
│    │      │      │村中正路188 號旁失│                          │
│    │      │      │竊。              │                          │
├──┼───┼───┼─────────┼─────────────┤
│ ７ │丙○○│丙○○│車牌號碼C2-9256 號│93年6 月2 日16時45分匯入中│
│    │      │      │福特自用小客車於93│華郵局戶名張羽晴、帳號0311│
│    │      │      │年6 月1 日4 時許在│0000000000號25,000元。    │
│    │      │      │雲林縣北港鎮樹腳里│                          │
│    │      │      │大同、文仁路口前失│                          │
│    │      │      │竊。              │                          │
├──┼───┼───┼─────────┼─────────────┤
│ ８ │丑  ○│申○○│車牌號碼C7-5557 號│93年5 月20日轉帳入中華郵局│
│    │      │      │BMW 自用小客車於93│戶名張羽晴、帳號0000000000│
│    │      │      │年5 月4 日3 時許在│871 號10,000元。          │
│    │      │      │雲林縣斗六市鎮西里│                          │
│    │      │      │雲林路與雲南街口失│                          │
│    │      │      │竊。              │                          │
└──┴───┴───┴─────────┴─────────────┘
附錄本案論罪科刑法條全文
中華民國刑法第321條
犯竊盜罪而有左列情形之一者，處六月以上、五年以下有期徒刑
：
一  於夜間侵入住宅或有人居住之建築物、船艦或隱匿其內而犯
    之者。
二  毀越門扇、牆垣或其他安全設備而犯之者。
三  攜帶兇器而犯之者。
四  結夥三人以上而犯之者。
五  乘火災、水災或其他災害之際而犯之者。
六  在車站或埠頭而犯之者。
前項之未遂犯罰之。
中華民國刑法第346條
意圖為自己或第三人不法之所有，以恐嚇使人將本人或第三人之
物交付者，處六月以上五年以下有期徒刑，得併科一千元以下罰
金。
以前項方法得財產上不法之利益，或使第三人得之者，亦同。
前二項之未遂犯罰之。
